Inventaris van het archief van het Ministerie van Waterstaat, Handel en Nijverheid: Afdeling Waterstaat A / I en III, (1822) 1878-1905 (1926)
Nationaal Archief, Den Haag
- Rubrieken, A
  - Kanalen en kleine rivieren in Friesland, Overijssel en Drenthe [dossier 375]., 1878-1905; 1863-1924
    - 1879 juli - dec., 1866
    - 1880 jan. - juni, 1867
    - 1880 juli - dec., 1868
    - 1881 jan. - okt., 1869
    - 1881 nov. - 1882 feb., 1870
    - 1882 mrt. - aug., 1871
    - 1882 sep. - dec., 1872
    - 1883 jan. - mei, 1873
    - 1883 juni - sep., 1874
    - 1883 okt. - dec., 1875
    - 1884 jan. - juni, 1876
    - 1884 juli - dec., 1877
    - 1885 jan. - juni, 1878
    - 1885 juli - dec., 1879
    - 1886 jan. - sep., 1880
    - 1886 okt. - 1887 mei, 1881
    - 1887 juni - dec., 1882
    - 1888 jan. - sep., 1883
    - 1888 okt. - 1889 mrt., 1884
    - 1889 apr. - okt., 1885
    - 1889 nov. - 1890 juni, 1886
    - 1890 juli - 1891 mrt., 1887
    - 1891 apr. - okt., 1888
    - 1891 nov. - 1892 juni, 1889
    - 1892 juli - nov., 1890
    - 1892 dec. - 1893 juni, 1891
    - 1893 juli - nov., 1892
    - 1893 dec. - 1894 mei, 1893
    - 1894 juni - okt., 1894
    - 1894 nov. - 1895 mei, 1895
    - 1895 juni - dec., 1896
    - 1896 jan. - mei, 1897
    - 1896 juni - okt., 1898
    - 1896 nov. - 1897 mrt., 1899
    - 1897 apr. - juni, 1900
    - 1897 juli - dec., 1901
    - 1898 jan. - juni, 1902
    - 1898 juli - dec., 1903
    - 1899 jan. - mei, 1904
    - 1899 mei - aug., 1905
    - 1899 sep. - dec., 1906
    - 1900 jan. - juni, 1907
    - 1900 juli - dec., 1908
    - 1901 jan. - apr., 1909
    - 1901 mei - aug., 1910
    - 1901 sep. - 1902 feb., 1911
    - 1902 mrt. - mei, 1912
    - 1902 juni - aug., 1913
    - 1902 sep. - dec., 1914
    - 1903 jan. - apr., 1915
    - 1903 mei - juni, 1916
    - 1903 juli - sep., 1917
    - 1903 okt. - dec., 1918
    - 1904 jan. - juni, 1919
    - 1904 juli - sep., 1920
    - 1904 sep. - nov., 1921
    - 1904 nov. - 1905 mrt., 1922
    - 1905 apr. - juli, 1923
    - 1905 aug. - dec., 1924
  - Onteigening [dossier 387]., 1878-1905; 1925-1983
    - 1878 jan. - aug., 1925
    - 1878 sep. - 1879 juni, 1926
    - 1879 juli - dec., 1927
    - 1880 jan. - aug., 1928
    - 1880 sep. - dec., 1929
    - 1881 jan. - juni, 1930
    - 1881 juli - dec., 1931
    - 1882 jan. - mrt., 1932
    - 1882 mrt. - apr., 1933
    - 1882 mei - juli, 1934
    - 1882 aug. - sep., 1935
    - 1882 okt. - dec., 1936
    - 1883 jan. - apr., 1937
    - 1883 mei - sep., 1938
    - 1883 sep., 1939
    - 1883 okt. - dec., 1940
    - 1884 jan. - mrt., 1941
    - 1884 apr. - dec., 1942
    - 1885 jan. - aug., 1943
    - 1885 sep. - dec., 1944
    - 1886 jan. - apr., 1945
    - 1886 apr. - juni, 1946
    - 1886 juni, 1947
    - 1886 juli - dec., 1948
    - 1887 jan. - mei, 1949
    - 1887 juni - dec., 1950
    - 1888 jan. - 1889 aug., 1951
    - 1889 sep. - 1890 okt., 1952
    - 1890 nov. - 1891 sep., 1953
    - 1891 okt. - 1892 aug., 1954
    - 1892 sep. - 1893 juni, 1955
    - 1893 juli - dec., 1956
    - 1894 jan. - apr., 1957
    - 1894 apr. - aug., 1958
    - 1894 sep. - dec., 1959
    - 1895 jan. - mrt., 1960
    - 1895 mrt. - mei, 1961
    - 1895 juni - aug., 1962
    - 1895 aug. - okt., 1963
    - 1895 nov. - 1896 jan., 1964
    - 1896 feb. - apr., 1965
    - 1896 mei - sep., 1966
    - 1896 okt. - dec., 1967
    - 1896 dec. - 1897 jan., 1968
    - 1897 feb. - apr., 1969
    - 1897 apr. - mei, 1970
    - 1897 juni, 1971
    - 1897 juli - sep., 1972
    - 1897 okt. - dec., 1973
    - 1898 jan. - sep., 1974
    - 1898 okt. - 1899 dec., 1975
    - 1900 jan. - aug., 1976
    - 1900 sep. - 1901 mrt., 1977
    - 1901 apr. - 1902 juli, 1978
    - 1902 aug. - 1903 mei, 1979
    - 1903 juni - 1904 feb., 1980
    - 1904 mrt. - aug., 1981
    - 1904 sep. - 1905 mrt., 1982
    - 1905 apr. - dec., 1983
  - Hollandse IJssel [dossier 390]., 1878-1905; 1984-2004
    - 1878 jan. - dec., 1984
    - 1879 jan. - dec., 1985
    - 1880 jan. - dec., 1986
    - 1881 jan. - dec., 1987
    - 1882 jan. - dec., 1988
    - 1883 jan. - 1884 apr., 1989
    - 1884 mei - 1885 dec., 1990
    - 1886 jan. - 1887 dec., 1991
    - 1888 jan. - 1889 dec., 1992
    - 1890 jan. - 1891 juni, 1993
    - 1891 juli - 1892 dec., 1994
    - 1893 jan. - 1894 sep., 1995
    - 1894 okt. - 1896 juni, 1996
    - 1896 juli - 1897 dec., 1997
    - 1898 jan. - dec., 1998
    - 1899 jan. - dec., 1999
    - 1900 jan. - 1901 juni, 2000
    - 1901 juli - 1902 aug., 2001
    - 1902 sep. - 1903 dec., 2002
    - 1904 jan. - 1905 juni, 2003
    - 1905 juli - dec., 2004
  - Zuiderzee [dossier 547]., 1878-1904; 2005-2008
    - 1878 jan. - 1887 dec., 2005
    - 1888 jan. - 1892 dec., 2006
    - 1893 jan. - 1899 dec., 2007
    - 1900 jan. - 1904 dec., 2008
  - Provinciale Werken [dossier 551]., 1878-1889; 2009-2017
    - 1878 jan. - dec., 2009
    - 1879 jan. - dec., 2010
    - 1880 jan. - dec., 2011
    - 1881 jan. - dec., 2012
    - 1882 jan. - dec., 2013
    - 1883 jan. - dec., 2014
    - 1884 jan. - dec., 2015
    - 1885 jan. - okt., 2016
    - 1885 nov. - 1889 dec., 2017
  - Heffing van rechten [dossier 611]., 1878-1905; 2018-2064
    - 1878 jan. - 1880 dec., 2018
    - 1881 jan. - 1882 dec., 2019
    - 1883 jan. - 1884 juni, 2020
    - 1884 juli - 1885 apr., 2021
    - 1885 mei - dec., 2022
    - 1886 jan. - aug., 2023
    - 1886 sep. - 1887 apr., 2024
    - 1887 mei - dec., 2025
    - 1888 jan. - dec., 2026
    - 1889 jan. - sep., 2027
    - 1889 okt. - 1890 sep., 2028
    - 1890 sep. - 1891 mrt., 2029
    - 1891 apr. - dec., 2030
    - 1892 jan. - okt., 2031
    - 1892 nov. - 1893 aug., 2032
    - 1893 sep. - 1894 jan., 2033
    - 1894 juli - 1895 mei, 2034
    - 1895 juni - 1896 juni, 2035
    - 1896 juli - 1897 apr., 2036
    - 1897 mei - 1898 mrt., 2037
    - 1898 apr. - 1899 mrt., 2038
    - 1899 apr. - dec., 2039
    - 1900 jan. - apr., 2040
    - 1900 mei - aug., 2041
    - 1900 sep. - nov., 2042
    - 1900 dec. - 1901 feb., 2043
    - 1901 mrt. - juni, 2044
    - 1901 juli - sep., 2045
    - 1901 okt. - dec., 2046
    - 1902 jan. - apr., 2047
    - 1902 mei - juli, 2048
    - 1902 aug. - sep., 2049
    - 1902 okt. - nov., 2050
    - 1902 dec. - 1903 feb., 2051
    - 1903 mrt. - apr., 2052
    - 1903 mei - juni, 2053
    - 1903 juli - sep., 2054
    - 1903 okt. - nov., 2055
    - 1903 dec. - 1904 feb., 2056
    - 1904 mrt. - mei, 2057
    - 1904 juni - aug., 2058
    - 1904 sep. - okt., 2059
    - 1904 nov. - 1905 jan., 2060
    - 1905 feb. - mei, 2061
    - 1905 juni - aug., 2062
    - 1905 sep. - okt., 2063
    - 1905 nov. - dec., 2064
  - Betalingsstukken [dossier 645]., 1900-1905; 2065-2075
    - 1900 jan. - feb., 2065
    - 1900 apr. - dec., 2066
    - 1901 jan. - apr., 2067
    - 1901 mei - 1902 feb., 2068
    - 1902 mrt. - dec., 2069
    - 1903 jan. - mrt., 2070
    - 1903 apr. - 1904 feb., 2071
    - 1904 mrt. - aug., 2072
    - 1904 sep. - 1905 feb., 2073
    - 1905 mrt. - aug., 2074
    - 1905 sep. - dec., 2075
  - Wrakken [dossier 650]., 1901-1905; 2076-2080
    - 1901 jan. - dec., 2076
    - 1902 jan. - sep., 2077
    - 1902 okt. - 1903 sep., 2078
    - 1903 okt. - 1904 dec., 2079
    - 1905 jan. - dec., 2080
  - Noord-Zee Kanaal [dossier 651]., 1878-1905; 2081-2163
    - 1878 jan. - mei, 2081
    - 1878 juni - aug., 2082
    - 1878 sep. - dec., 2083
    - 1879 jan. - juni, 2084
    - 1879 juli - 1880 mei, 2085
    - 1880 juni - dec., 2086
    - 1881 jan. - aug., 2087
    - 1881 sep. - 1882 mei, 2088
    - 1882 juni - dec., 2089
    - 1883 jan. - apr., 2090
    - 1883 mei - aug., 2091
    - 1883 sep. - dec., 2092
    - 1884 jan. - juni, 2093
    - 1884 juli - dec., 2094
    - 1885 jan. - juni, 2095
    - 1885 juli - dec., 2096
    - 1886 jan. - juni, 2097
    - 1886 juli - dec., 2098
    - 1887 jan. - juni, 2099
    - 1887 juli - dec., 2100
    - 1888 jan. - juni, 2101
    - 1888 juli - dec., 2102
    - 1889 jan. - mei, 2103
    - 1889 juni - nov., 2104
    - 1889 dec. - 1890 mrt., 2105
    - 1890 apr. - sep., 2106
    - 1890 okt. - 1891 mrt., 2107
    - 1891 apr. - sep., 2108
    - 1891 okt. - 1892 feb., 2109
    - 1892 mrt. - aug., 2110
    - 1892 sep. - dec., 2111
    - 1893 jan. - juni, 2112
    - 1893 juli - okt., 2113
    - 1893 nov. - 1894 feb., 2114
    - 1894 mrt. - apr., 2115
    - 1894 mei - aug., 2116
    - 1894 sep. - dec., 2117
    - 1895 jan. - apr., 2118
    - 1895 mei - sep., 2119
    - 1895 sep. - dec., 2120
    - 1896 jan. - apr., 2121
    - 1896 apr. - juni, 2122
    - 1896 juli - sep., 2123
    - 1896 okt. - dec., 2124
    - 1897 jan. - mrt., 2125
    - 1897 apr. - juni, 2126
    - 1897 juni - sep., 2127
    - 1897 okt. - dec., 2128
    - 1898 jan. - mrt., 2129
    - 1898 apr. - juni, 2130
    - 1898 juni - nov., 2131
    - 1898 nov. - 1899 feb., 2132
    - 1899 mrt. - mei, 2133
    - 1899 juni - aug., 2134
    - 1899 aug. - okt., 2135
    - 1899 nov. - dec., 2136
    - 1900 jan. - mrt., 2137
    - 1900 apr. - juni, 2138
    - 1900 juli - okt., 2139
    - 1900 nov. - 1901 jan., 2140
    - 1901 feb. - apr., 2141
    - 1901 mei - juli, 2142
    - 1901 aug. - okt., 2143
    - 1901 nov. - dec., 2144
    - 1902 jan. - apr., 2145
    - 1902 mei - juli, 2146
    - 1902 aug. - okt., 2147
    - 1902 nov. - 1903 jan., 2148
    - 1903 feb. - mei, 2149
    - 1903 juni - aug., 2150
    - 1903 sep. - okt., 2151
    - 1903 nov. - 1904 jan., 2152
    - 1904 feb. - apr., 2153
    - 1904 mei - juni, 2154
    - 1904 juli - sep., 2155
    - 1904 okt. - nov., 2156
    - 1904 dec. - 1905 jan., 2157
    - 1905 feb. - mrt., 2158
    - 1905 apr., 2159
    - 1905 mei - juni, 2160
    - 1905 juli - aug., 2161
    - 1905 sep. - nov., 2162
    - 1905 dec., 2163
- Indices en klappers, B
  - Indices op de dossiers 1-651., 1878-1905; 2164-2234
    - 1878 [dossiers 1-92], 2164
    - 1878 [dossiers 100-651], 2165
    - 1879 [dossiers 1-100], 2166
    - 1879 [dossiers 103-651], 2167
    - 1880 [dossiers 1-90], 2168
    - 1880 [dossiers 92-651], 2169
    - 1881 [dossiers 1-91], 2170
    - 1881 [dossiers 92-651], 2171
    - 1882 [dossiers 1-58], 2172
    - 1882 [dossiers 90-651], 2173
    - 1883 [dossiers 1-103], 2174
    - 1883 [dossiers 132-651], 2175
    - 1884 [dossiers 1-210], 2176
    - 1884 [dossiers 218-651], 2177
    - 1885 [dossiers 1-100], 2178
    - 1885 [dossiers 103-651], 2179
    - 1886 [dossiers 1-37], 2180
    - 1886 [dossiers 40-342], 2181
    - 1886 [dossiers 346-651], 2182
    - 1887 [dossiers 1-37], 2183
    - 1887 [dossiers 40-313], 2184
    - 1887 [dossiers 313-651], 2185
    - 1888 [dossiers 1-35], 2186
    - 1888 [dossiers 37-302], 2187
    - 1888 [dossiers 303-651], 2188
    - 1889 [dossiers 1-35], 2189
    - 1889 [dossiers 36-242], 2190
    - 1889 [dossiers 243-651], 2191
    - 1890 [dossiers 1-31], 2192
    - 1890 [dossiers 35-301], 2193
    - 1890 [dossiers 302-651], 2194
    - 1891 [dossiers 1-79], 2195
    - 1891 [dossiers 80-651], 2196
    - 1892 [dossiers 1-78], 2197
    - 1892 [dossiers 79-651], 2198
    - 1893 [dossiers 1-85], 2199
    - 1893 [dossiers 90-651], 2200
    - 1894 [dossiers 1-85], 2201
    - 1894 [dossiers 90-651], 2202
    - 1895 [dossiers 1-90], 2203
    - 1895 [dossiers 92-651], 2204
    - 1896 [dossiers 1-90], 2205
    - 1896 [dossiers 92-651], 2206
    - 1897 [dossiers 1-103], 2207
    - 1897 [dossiers 132-651], 2208
    - 1898 [dossiers 1-92], 2209
    - 1898 [dossiers 100-651], 2210
    - 1899 [dossiers 1-52], 2211
    - 1899 [dossiers 74-311], 2212
    - 1899 [dossiers 313-651], 2213
    - 1900 [dossiers 1-51], 2214
    - 1900 [dossiers 52-311], 2215
    - 1900 [dossiers 313-651], 2216
    - 1901 [dossiers 1-74], 2217
    - 1901 [dossiers 75-342], 2218
    - 1901 [dossiers 346-651], 2219
    - 1902 [dossiers 1-51], 2220
    - 1902 [dossiers 52-313], 2221
    - 1902 [dossiers 342-651], 2222
    - 1903 [dossiers 1-31], 2223
    - 1903 [dossiers 35-218], 2224
    - 1903 [dossiers 219-346], 2225
    - 1903 [dossiers 347-651], 2226
    - 1904 [dossiers 1-35], 2227
    - 1904 [dossiers 37-218], 2228
    - 1904 [dossiers 219-346], 2229
    - 1904 [dossiers 347-651], 2230
    - 1905 [dossiers 1-35], 2231
    - 1905 [dossiers 37-218], 2232
    - 1905 [dossiers 219-347], 2233
    - 1905 [dossiers 348-651], 2234
  - Klappers op de indices., 1878-1905; 2235-2262
    - 1878, 2235
    - 1879, 2236
    - 1880, 2237
    - 1881, 2238
    - 1882, 2239
    - 1883, 2240
    - 1884, 2241
    - 1885, 2242
    - 1886, 2243
    - 1887, 2244
    - 1888, 2245
    - 1889, 2246
    - 1890, 2247
    - 1891, 2248
    - 1892, 2249
    - 1893, 2250
    - 1894, 2251
    - 1895, 2252
    - 1896, 2253
    - 1897, 2254
    - 1898, 2255
    - 1899, 2256
    - 1900, 2257
    - 1901, 2258
    - 1902, 2259
    - 1903, 2260
    - 1904, 2261
    - 1905, 2262
  - Indices en klappers Landsgebouwen [dossier 353]., 1886-1905; 2263-2266
    - 1886-1891, 2263
    - 1892-1896, 2264
    - 1897-1900, 2265
    - 1901-1905, 2266
- Tijdelijke portefeuilles, C
  - Zogenaamd tijdelijke portefeuilles., 1822-1905; 2267-2384
    Dit zijn stukken betreffende specifieke onderwerpen of objecten, gelicht uit een of meer van de dossiers 1-611 en uit de archieven:
    Nijverheid (Nijv), 2.04.23.01
    Kabinet (Kab), 2.16.60
    Handel & Nijverheid (H & N), 2.16.60.
    Het was destijds de bedoeling dat de stukken van deze tijdelijke portefeuilles weer zouden worden ingevoegd in de dossiers waaruit ze gelicht zijn, maar dat is nooit gebeurd.
    - HTM aanleg elektrische tram Den Haag-Delft [dossier 1] 1887, HaagseTram Mij. [dossier 1, Nijv] 1864-1888; 2267
    - Westlandse Stoomtram Mij. Rijksweg Loosduinen - Naaldwijk [dossier 1], 1882-1905, Noord- Zuid-Hollandse Tramweg Mij. [dossiers 1, 303] 1881-1905; 2268
    - Concessie-aanvragen tramwegen [dossier 1] 1879-1899, Nederlandse Tram Mij. [dossiers 1, 31 en 35] 1881-1904; 2269
    - Gooise stoomtram [dossier 1] 1880-1899, Tweede Noord-Hollandse Tramweg Mij. [dossier 1] 1890-1895; Stoomtram, thans van de H.IJ.S.M. Egmond - Alkmaar - Bergen aan Zee [dossier 1] 1903-1905; 2270
    - Gelderse Stoomtram Mij. [dossiers 1, 302], 1881 - 1905, 2271
    - Brabantse Buurspoorwegen en Autodiensten. BBA [dossiers 1, 301] 1889-1902, Tramweg Vaals - Aken [dossier 1] 1886-1895; 'De Meijerij' Eindhoven - Geldrop - Helmond [dossier 1] 1887-1905; 2272
    - Algemene voorschriften gebruik rijkswegen voor spoor en tramwegen [dossier 1] 1905, Herziening Onteigeningswet voorstellen 1884 en 1887 van Waterstaat enz. en 1891 van Justitie [dossier 1] 1883-1892; 2273
    - Katwijkse Veer [dossier 2a], 1882 - 1890, 2274
    - Merwedekanaal bij Gorinchem [dossier 2c], 1887 - 1892, 2275
    - Bijzonder reglement van politie havenkanaal Philippine [dossiers 3, 35 en 78] 1900-1901, Philippine aanleg havenkanaal en bijdrage door de gemeente [dossiers 3, 35 en 611] 1884-1905; 2276
    - Verbetering kanaal Gent - Terneuzen overeenkomst met België [dossiers 3, Kab en 52], 1900 - 1905, 2277
    - Overeenkomst met de Canisvlietpolder waterleiding in polder van Canisvliet [dossier 3] 1892, Waterstaatwerken in de Westerschelde [dossier 3, Kab] 1889-1897; 2278
    - Verbetering kanaal Gent - Terneuzen overeenkomst met België [dossier 3, Kab en dossier 35], 1888 - 1899, 2279
    - Uitgaven Gent - Terneuzen [dossier 3] 1897-1905, Kanaal Gent - Terneuzen [dossier 3] 1881; 2280
    - Tweede waterkering van de polder Walcheren te Vlissingen [dossier 3] 1883-1884, Afwatering Oosterlijke Rijks Waterleiding kanaal Terneuzen [dossier 3, Kab] 1905-1905; Afwatering Vlaanderen internationale commissie samenstelling en werkzaamheden [dossiers 3, Kab, 189 en 305] 1882-1899; 2281
    - Lossen van mosselen aan de Boekhoutse haven onderhandeling met België [dossiers 3 en 35] 1890-1902, Mosselteelt op Zeeuwse stromen o.a. Zandkreeft [dossiers 3 en 35] 1895-1904; 2282
    - Tol Haagse Schouw [dossiers 3, 303 en 611] 1857-1902, Scheepvaart politie op de Westerschelde (voorkoming aanvaringen) [dossier 3, H & N] 1883-1886; Los- en Laadplaatsen te Terneuzen [dossier 3, Kab en dossier 35] 1899-1905; 2283
    - Mij. Helenavaart vroeger J. v.d. Griendt Veenderij - Helenavaart [dossiers 4 en 12] 1853-1880, Afwatering van het Land van Weert Tungelroyse Beek [dossiers 4, 210 en 242] 1878-1905; 2284
    - Overgave en overname tussen het Ministerie van Waterstaat en het Ministerie van Oorlog van militaire landsgrond van de grenzen tussen de gronden en wateren c.a. in beheer bij de militaire genie en die bij de waterstaat aldaar [dossier 5] 1894-1895 ], Wetsontwerp verzekering uitvoering werken betreffende de waterstaat [dossier 5 1886-1887; Overeenkomst met Amstelland dd. 18 september 1891 enz. uitwatering op het Noordzeekanaal [dossiers 5, 651] 1887-1891; Amstelland - Afwatering - Geschil met het Rijk inzake lauw sluizen te Zeeburg in voce aanleg Merwede Kanaal [dossiers 5, 313 en 651] 1882-1887; Overgave en overname van militaire landsgrond te Gorinchem [dossier 5] 1886-1895; 2285
    - Veenderij gemeente Deurne ca. Veenkanaal onder Deurne en Liessel [dossier 12] 1865-1905, Griendtsveen Mij. later Fa. Steegh en Esser vervening onder Horst aan de Helenavaart [dossier 12] 1885-1896; 2286
    - Verveningenwet 13 juli 1895 Stbl. 113 [dossiers 12, 78, Nijv en Kab], 1889 - 1895, 2287
    - Wijziging reglement Alblasserwaard en de Vijf Herenlanden behoud der Dief- en Zuider Lingerdijklinie bij overstroming van de Betuwe [dossiers 17 en 78] 1881-1884, Oprichting waterschap Linge uitwatering [dossier 17] 1879-1880; Lingeoverlaten [dossiers 17 en 45] 1890-1897; Reglement scheepvaart op de Linge [dossier 17] 1885-1899; Opening Linge Overlaten [dossier 17] 1893; 2288
    - Verspreiding van de door het Ministerie van Waterstaat, Handel en Nijverheid verzorgde uitgave 'verzameling wetten, decreten en besluiten en andere bescheiden van de waterstaat in Nederland' [dossier 21] 1887-1899, Onderzoek naar de deugdelijkheid van tras (metselspecie uit turfsteen) [dossier 21] 1879; Overname door de ontvangers der registratie en domeinen van ten verkoop beschikbaar gestelde goederen [dossier 21] 1878; Vergunningen [dossier 21] 1879>; Algemene Voorschriften. (A.V.) [dossier 21, Kab en H & N] 1878-1891; Algemene voorschriften [dossier 21] 1878; 2289
    - Algemene voorschriften (A.V.) [dossier 21, Kab, dossiers 301 en 347], 1892 - 1901, 2290
    - Wet inzake droogmakerijen en indijkingen Wet 14 juli 1904 Stbl. 147 [dossiers 21, 78 en 226] 1895-1904, Staatscommissie van de waterstaatwetgeving [dossier 21, Kab en dossier 78] 1892-1902; Wetsontwerp tegen waterverontreiniging waaronder ingediend 1903: ingetrokken 1905 [dossier 21] 1903-1905; Eenvorming seinstelsel voor sluizen en bruggen [dossier 21] 1902-1905; 2291
    - Waterstaatkundige toestand in de provincie Groningen [dossiers 21, 31, 201 en 375], 1878 - 1901, 2292
    - Waterstaatkundige toestand in de provincie Groningen [dossier 21], 1878 - 1901, 2293
    - Haven Delfzijl (slip-gebruikenberging) [dossiers 21, 2h en 35], 1892 - 1905, 2294
    - Overbrenging bestratingen te 's-Gravenhage bij die gemeente (Hoekse Waard) [dossiers 21 en 303] 1898-1905, (Ontres Escarpe te Tholen) [dossier 21] 1878-1899; Weg Hoflaan te Rotterdam naar Gouda [dossiers 21, 25, 70 en 303] 1822-1905; 2295
    - Instructies voor het lagere personeel van de Rijkswaterstaat [dossiers 21 en 347] 1898-1905, Rijksreglement vaststelling Koninklijk Besluit 19 januari 1898 - Stbl. 25 [dossiers 21 en 78] 1891-1898; Instructie van de dienst en het personeel van de Rijkswaterstaat [dossiers 21 en 348] 1897-1900; Landweerwet en Landstormbesluit [dossier 21] 1903-1905; 2296
    - Aanlegsteiger Schiermonnikoog [dossiers 30 en 35] 1892-1905, Veerdienst vaste wal op Ameland en Schiermonnikoog [dossier 30, Kab, H & N, dossier 52] 1897-1905; 2297
    - Adres A. Dekker betreffende L. Affairous Spinnellie [dossier 31] 1881-1884, Wandelhoofd Zandvoort [dossier 31] 1882-1905; Landaanwinning Friese Wadden dam Ameland - vaste wal [dossier 31] 1903-1905; Mosselzaad: rapen van Rijkswerken [dossier 31] 1903-1905; 2298
    - Haven Harlingen [dossier 35], 1875 - 1889, 2299
    - Haven van Harlingen [dossiers 35 en 645], 1889 - 1898, 2300
    - Scheepvaartweg Groningen - Lemmer [dossiers 35 en 201] 1901-1903, Haven van Delfzijl wijze van exploitatie [dossier 35] 1905; Haven Delfzijl verbetering algemene plannen [dossier 35] 1902-1905; Haven van Harlingen [dossier 35] 1898-1905; 2301
    - Vluchthaven aan het Kramer of Volkerak [dossier 35] 1891-1897, Vlissingen: haven droogdok [dossier 35] 1887-1893; Subsidie, uitbreiding haven Wageningen [dossier 35] 1887-1888; Subsidie baggerwerk in de haven van Maassluis [dossiers 35 en 79] 1904-1905; Subsidie van verbetering haven Maassluis [dossier 35] 1876; Haven te Stellendam regeling en onderhoud en subsidie [dossiers 35 en 374] 1878-1905; 2302
    - Overlaat Oude Rijnmond [dossiers 35 en 52] 1902-1905, Overlaat Oude Rijnmond [dossier 37, Kab, dossiers 218, 375, 416 en 420] 1833-1898; 2303
    - Polders Duffelt en Ouerdam [dossiers 37, 242 en 420], 1849 - 1890, 2304
    - Polders Buffelt en Ouerdam [dossiers 37 en 78] 1891-1905, Herziening grensverdrag met Pruissen 1816. Netterdensch kanaal [dossiers 37, 85 en 218] 1881-1895; 2305
    - Haven van Katwijk en vaart Katwijk - IJmuiden [dossiers 37 en 651] 1884-1905, Nederhetterse Landweer [dossiers 37 en 541] 1832-1905; Kanaal door de Gelderse Vallei [dossier 37] 1903-1904; 2306
    - Overdracht gedeelte vestingswal te Gorinchem [dossier 40] 1899, Waterweg Dordrecht - Zee [dossier 40, Kab en dossier 79] 1894-1899; 2307
    - Waterweg Dordrecht - Zee [dossier 40], 1901 - 1905, 2308
    - (Sluiswachters) Knechtwoningen binnen verboden kring te Hellevoetsluis [dossier 41], 1880, 2309
    - Veer Rhoom - Goidschaaloord [dossiers 42 en 374], 1838 - 1899, 2310
    - Samenwerking met Pruissen inzake ijsopruiming [dossier 45, Kab en dossier 348], 1891 - 1898, 2311
    - Dienst van Ingeniers van de waterstaat [dossier 48], 1877 - 1878, 2312
    - Begroting voor verbetering van de hoofdrivieren en voor het onderhoud en herstel rivierwerken [dossier 48] 1878, Bijdrage provincie Noord-Brabant en wat noordoost Noord-Brabant inzake verlegging Maasmond noordoost Noord-Brabant [dossiers 52, 74 en 75] 1879-1896; 2313
    - Peil op het Noordzeekanaal [dossiers 52 en 651] 1884-1899, IJsopruiming Noordzeekanaal subsidie veren weg scheepvaart belangen [dossiers 52 en 651] 1892-1904; 2314
    - Onderhoud Spaarne [dossiers 52, 313, 551, 631 en 651] 1852-1904, Droogmaking plassen onder Reeuwijk [dossiers 52 en 226] 1900-1905; 2315
    - Schutsluis te St. Andries [dossier 74] 1898-1905, Afwateringskanaal 's-Hertogenbosch Drongelen [dossiers 74, 75 en 387] 1890-1893; Ophoging Beers Overlaat [dossier 74] 1871-1905; Verbetering van de Dommel [dossier 74] 1873-1886; 2316
    - Maasmond - verlenging Dongebekadingen afwatering Dongepolders [dossier 75], 1893 - 1904, 2317
    - Heffing rechten op Noord-Willemskanaal [dossier 75, H & N] 1855-1880, Oranjekanaal commissie aanleg [dossiers 75 en 78] 1852-1856; Conc. 1865 voor aanleg kanaal tussen Weerdingerveen en Oranjekanaal [dossiers 75 en 375] 1863-1866; 2318
    - Bijdrage Waterstaat provincie Noordoost Noord-Brabant inzake verlegging Maasmond en verbetering afwatering Noordoost Noord-Brabant [dossier 75] 1897-1905, Bokhovense Overlaat kering Beerse Maaswater [dossier 75] 1892-1896; 2319
    - Keus op de dijken Alblasserwaard verzoek waterschap de Linge uitwatering tot onthouwvrij goedkeuring aan de keur [dossier 75] 1884-1886, Wijziging voorschriften dijkverdediging Alblasserwaard [dossier 78] 1893-1895; 2320
    - Verbetering van rivier de Niers en Nierskanaal [dossiers 78 en 210] 1880-1899, Regeling onderhoud van de rivier de Niers [dossier 78] 1897; 2321
    - Verbetering van het grensscheldend gedeelte betreffende verbetering van de oude IJssel [dossiers 78 en 85], 1894 - 1899, 2322
    - Wet van 14 juni 1901 tot bevordering van de kanalisatie van Westerwolde (verlening rijkssubsidie) [dossiers 78 en 375], 1896 - 1899, 2323